【裁判字號】    95,易,60
【裁判日期】    950208
【裁判案由】    毒品危害防制條例
【裁判全文】
臺灣彰化地方法院刑事判決                95年度易字第60號
公  訴  人  臺灣彰化地方法院檢察署檢察官
被      告  甲○○
上列被告因毒品危害防制條例案件，經檢察官提起公訴（九十五
年度毒偵字第一０九號），被告於準備程序中就被訴事實為有罪
之陳述，經告知簡式審判程序之旨，並聽取公訴人、被告之意見
後，由本院合議庭裁定由受命法官獨任進行簡式審判程序，判決
如下：
    主  文
甲○○施用第二級毒品，處有期徒刑肆月，如易科罰金，以佰
元折算壹日。
    犯罪事實
一、甲○○前曾有違反肅清煙毒條例、搶奪及違反麻醉藥品管理
    條例等前科，又於民國八十八年十二月十四日，因竊盜案件
    ，經本院判處有期徒刑四月確定，經送監執行於八十九年五
    月十六日執行完畢（不構成累犯）；復因施用毒品案件，經
    本院以八十九年度毒聲字第四六００號裁定送觀察、勒戒後
    ，因認有繼續施用毒品之傾向，再由本院以八十九年度毒聲
    字第五四九四號裁定送強制戒治，並於八十九年十二月十四
    日起送臺灣嘉義戒治所施以強制戒治滿三個月後，其成效經
    評定合格，認無繼續戒治必要，再經本院以九十年度毒聲字
    第二０六五號裁定停止戒治，所餘戒治期間付保護管束，惟
    其於保護管束期間因違反保護管束應遵守事項情節重大，經
    本院以九十年度毒聲字第三０００號裁定撤銷停止戒治，令
    入戒治處所施以殘餘期間之強制戒治，迄九十一年二月一日
    戒治期滿，並由臺灣彰化地方法院檢察署檢察官於九十一年
    三月七日以九十一年度戒毒偵字第二一八號、第二一九號為
    不起訴處分確定。詎仍不知警惕，復於強制戒治執行完畢釋
    放後五年內，另基於施用第二級毒品甲基安非他命之犯意，
    於九十四年十二月六日下午某時，在其彰化縣鹿港鎮○○里
    ○○路一四０號住處內，以將少許之第二級毒品甲基安非他
    命置於玻璃球內再以火燒烤而吸其煙霧之方式，施用第二級
    毒品甲基安非他命一次。嗣於九十四年十二月八日下午四時
    許，在彰化縣鹿港鎮街○里○○街路旁，因形跡可疑遭警盤
    查，並查獲其右手持有第一級毒品海洛因一包（所涉施用第
    一級毒品部分，現由臺灣高等法院臺中分院審理中），後為
    警所採集之尿液經送檢驗，其結果確另呈現有甲基安非他命
    陽性反應，始查悉上情。
二、案經臺灣彰化地方法院檢察署檢察官自動檢舉後偵查起訴。
    理  由
一、上揭施用第二級毒品甲基安非他命一次之犯罪事實，業據被
    告甲○○於本院審理時坦承不諱，而被告為警查獲後所採集
    之尿液經送檢驗，其結果確呈甲基安非他命陽性反應，有彰
    化縣衛生局九十四年十二月十九日煙毒尿液檢驗成績書一紙
    附卷可稽，則被告就其施用第二級毒品甲基安非他命一次之
    自白核與事實相符，足堪採信。另被告係經送強制戒治完畢
    後釋放，故被告此次於釋放後再為施用第二級毒品之犯行，
    應係另行起意無訛。又被告前曾因施用毒品案件，經本院以
    八十九年度毒聲字第四六００號裁定送觀察、勒戒後，因認
    有繼續施用毒品之傾向，再由本院以八十九年度毒聲字第五
    四九四號裁定送強制戒治，並於八十九年十二月十四日起送
    臺灣嘉義戒治所施以強制戒治滿三個月後，其成效經評定合
    格，認無繼續戒治必要，再經本院以九十年度毒聲字第二０
    六五號裁定停止戒治，所餘戒治期間付保護管束，惟其於保
    護管束期間因違反保護管束應遵守事項情節重大，經本院以
    九十年度毒聲字第三０００號裁定撤銷停止戒治，令入戒治
    處所施以殘餘期間之強制戒治，迄九十一年二月一日戒治期
    滿，並由臺灣彰化地方法院檢察署檢察官於九十一年三月七
    日以九十一年度戒毒偵字第二一八號、第二一九號為不起訴
    處分確定在案，故被告於強制戒治執行完畢釋放後五年內，
    再為施用第二級毒品之犯行，本件事證明確，被告施用第二
    級毒品甲基安非他命之犯行洵堪認定。
二、按甲基安非他命係毒品危害防制條例所定之第二級毒品，不
    得非法施用。是被告甲○○所為，核係犯毒品危害防制條例
    第十條第二項之施用第二級毒品罪。查被告為供施用第二級
    毒品甲基安非他命，而持有該級毒品之低度行為，應為施用
    之高度行為所吸收，不另論罪。爰審酌被告曾因施用毒品送
    觀察、勒戒及強制戒治，而仍未知警惕又再犯本案之罪，足
    見其雖經觀察、勒戒及強制戒治等治療程序，仍未徹底袪除
    施用毒品之惡習，猶再次施用，致深陷毒癮而難以自拔，顯
    未能善體國家設置觀察、勒戒機構，協助毒品施用者戒除毒
    癮之良法美意，惟念及施用毒品本質上係戕害自身健康之行
    為，尚未嚴重破壞社會秩序或侵害他人權益，及其施用第二
    級毒品甲基安非他命之次數僅一次，犯罪之動機、目的、所
    生危害及犯罪後坦承犯行態度尚屬良好等一切情狀，量處如
    主文所示之刑，並諭知易科罰金之折算標準，以資懲儆。
據上論斷，應依刑事訴訟法第二百七十三條之一第一項、第二百
九十九條第一項前段，毒品危害防制條例第十條第二項、第二十
三條第二項，刑法第十一條前段、第四十一條第一項前段，罰金
罰鍰提高標準條例第二條，判決如主文。
本案經檢察官鮑慧忠到庭執行職務。
中    華    民    國  九十五  年    二    月    八    日
                  刑事第二庭    法  官  許旭聖
以上正本證明與原本無異。
如不服本判決，應於判決送達後十日內，向本院提出上訴狀（須
附繕本），上訴於臺灣高等法院臺中分院。
中    華    民    國  九十五  年    二    月    八    日
                                書記官  黃幼華
附錄論罪科刑法條
毒品危害防制條例第十條：
施用第一級毒品者，處六月以上五年以下有期徒刑。
施用第二級毒品者，處三年以下有期徒刑。


司法院資訊處製作；財團法人民間司法改革基金會備份。
